【裁判字號】    99,聲再,76
【裁判日期】    990305
【裁判案由】    偽造文書等
【裁判全文】
臺灣高等法院刑事裁定                  99年度聲再字第76號
再審聲請人
即受判決人  乙○○
            甲○○
上列聲請人等因偽造文書案件，對於本院98年度上訴字第1860號
，中華民國98年6 月16日第二審確定判決（臺灣板橋地方法院97
年度訴字第4452號，起訴案號：臺灣板橋地方法院檢察署97年度
偵字第24924號），聲請再審，本院裁定如下：
    主  文
再審之聲請駁回。
    理  由
一、聲請意旨略以：再審聲請人即受判決人已將民事答辯狀正本
    及繕本之影本各一份提交本院及最高法院存證，且法院收發
    文處應僅接受真本，伊無從提出偽造「申請撤銷執行命令狀
    」之可能，足見伊並無原判決所稱自行擅打不實之「申請撤
    銷執行命令狀」首頁後，以抽換民事答辯狀繕本首頁方式偽
    造「申請撤銷執行命令狀」等情。況聲請人甲○○年歲已高
    ，並領有中華民國身心障礙手冊，亦無能力自行擅打上開不
    實「申請撤銷執行命令狀」。是聲請人並無原判決所稱偽造
    之情事，爰以刑事訴訟法第四百二十條第一項第六款聲請再
    審云云。
二、按因發見確實之新證據，足認受有罪判決之人應受無罪之判
    決者得聲請再審，固為刑事訴訟法第四百二十條第一項第六
    款所明定。惟所謂發見新證據，係指該證據當時已經存在，
    為法院及當事人所不及知，不及調查斟酌，至其後始行發見
    ，且就證據本身形式上觀察，固不以絕對不須經過調查程序
    為條件，但從證據之本身形式上觀察，必須可認為確實足以
    動搖原確定判決者，始足當之，最高法院八十八年度台抗字
    第二五七號裁定意旨參照。此受理聲請再審之最後事實審法
    院，應就聲請再審理由之所謂「新證據」，是否具備事實審
    判決前已經存在，為法院、當事人所不知，事後方行發見之
    「嶄新性」，及顯然可認足以動搖原有罪確定判決，應為無
    罪、免訴、免刑或輕於原判決罪名之「顯然性」二要件，加
    以審查，為判斷應否准予開始再審之準據，同院八十五年度
    台抗字第三○八號裁定意旨參照。
三、經查：本件聲請人乙○○、甲○○共同行使偽造私文書犯行
    ，業經本院九十八年度上訴字第一八六○號判決於理由欄內
    詳敘其調查證據之結果及取捨證據認定之理由，並就聲請人
    否認犯罪所持之辯解，認不足採信，而可執為有利於聲請人
    乙○○、甲○○認定之依據，一一予以指駁或說明。聲請人
    聲請再審意旨雖以：其已將民事答辯狀正本及繕本之影本各
    一份分別提交本院及最高法院存證，且法院收發文處應僅接
    受真本，其無從提出偽造「申請撤銷執行命令狀」，且聲請
    人甲○○年歲已高，並領有中華民國身心障礙手冊，亦無能
    力自行擅打上開不實「申請撤銷執行命令狀」云云，惟是否
    屬實，仍須經過調查始得辨其真偽，非顯然足以動搖原判決
    ，而可對聲請人為更有利之判決，殊與上開「顯然性」之要
    件不合，又上開爭執之事項，均僅係敘述聲請人個人對於原
    確定判決採證認事不服之理由，既未提出有何具體之新證據
    ，而其所述內容，係原確定判決審理時業已存在，且上開申
    請撤銷執行命令狀、民事答辯狀等內容，亦經原確定判決審
    理時提示予聲請人表示意見，並無事後始行發見之情事，顯
    非屬當事人或法院所不知而不及調查斟酌者，而與「嶄新性
    」之要件不合，難認合於刑事訴訟法第四百二十條第一項第
    六款聲請再審之理由。是聲請人無非係就原確定判決理由已
    說明或原確定判決採證認事職權之適法行使再行爭執，進而
    主張對自己有利之判斷，本案既無所謂發現確實新證據之情
    事，自難認為有再審之理由。從而，聲請人執前詞聲請再審
    ，為無理由，應予駁回。
據上論斷，應依刑事訴訟法第四百三十四條第一項，裁定如主文
。
中    華    民    國    99    年    3     月    5     日
            刑事第二十一庭審判長法  官  蔡聰明
                                法  官  趙文
                                法  官  楊力進
以上正本證明與原本無異。
如不服本裁定，應於收受送達後五日內向本院提出抗告狀。
                                書記官  楊麗娟
中    華    民    國    99    年    3     月    5     日

司法院資訊處製作；財團法人民間司法改革基金會備份。
